臺灣臺中地方法院民事裁定　　　　　　100年度司護字第261號
聲　請　人　臺中市政府
法定代理人　胡志強
受　安置人　B135　真實姓.
法定代理人　B135F 真實.
上列當事人聲請延長安置事件，本院裁定如下：
    主  文
准將受安置人B135自民國一○○年十二月六日起，延長安置個
月。
聲請程序費用由聲請人負擔。
    理  由
一、本件聲請意旨略以：受安置人B135係12歲以上未滿18歲之少
    年（依兒童及少年福利法第46條規定『不得揭露足以識別兒
    童及少年身分之資訊』，真實姓名、年籍、住所詳卷對照表
    ），其父B135F對受安置人管教過當，致受安置人頭部裂傷
    與手臂瘀傷，且未立即將受安置人送醫診療，僅要求受安置
    人請假，以免校方發現，因受安置人未受適當之養育及照顧
    ，非立即給予保護、安置，受安置人之生命、身體恐有立即
    之危險或危險之虞，聲請人業於民國99年12月3日已依兒童
    及少年福利法第36條、第37條第1項之規定，緊急安置受安
    置人，並經鈞院以99年度司護字第200號民事裁定准予將受
    安置人自99年12月6日起繼續安置3個月。嗣因安置原因尚未
    消滅，又經鈞院先後以100年度司護字第39、99、201號民事
    裁定准予延長安置3個月。現因受安置人之父對受安置人不
    聞不問，又未有適當親友可提供照顧保護，且保護安置期間
    將屆3個月，若不延長安置，實不足保護少年之安全，為提
    供受安置人較為安全、關愛之生活環境，爰依兒童及少年福
    利法第37條第2項規定，聲請准予裁定將受安置人延長安置3
    個月等語。並提出臺中市政府社會工作員個案訪視處理建議
    表、戶籍謄本影本等為證。
二、按兒童及少年有下列各款情形之一，非立即給予保護、安置
    或為其他處置，其生命、身體或自由有立即之危險或有危險
    之虞者，直轄市、縣（市）主管機關應予緊急保護、安置或
    為其他必要之處置：（一）兒童及少年未受適當之養育或照
    顧。（二）兒童及少年有立即接受診治之必要，而未就醫者
    。（三）兒童及少年遭遺棄、身心虐待、買賣、質押，被強
    迫或引誘從事不正當之行為或工作者。（四）兒童及少年遭
    受其他迫害，非立即安置難以有效保護者；直轄市、縣（市
    ）主管機關依前條規定緊急安置時，應即通知當地地方法院
    及警察機關，並通知兒童及少年之父母、監護人。但其無父
    母、監護人或通知顯有困難時，得不通知之。緊急安置不得
    超過72小時，非72小時以上之安置不足以保護兒童及少年者
    ，得聲請法院裁定繼續安置。繼續安置以3 個月為限，必要
    時，得聲請法院裁定延長之，兒童及少年福利法第36條第 1
    項、第37條第1、2項定有明文。
三、經查：聲請人主張之事實，業據其提出與所述情節相符之前
    揭書證在卷可憑，復經本院依職權調取100年度司護字第201
    號民事裁定附卷可稽，堪信為真實。徵之前揭個案訪視處理
    建議表內容所示略以：案父（即B135F）對於案主（即B135
    ）的安置生活不聞不問，也不會主動提及會面乙事，對於案
    主未來無計畫，金錢使用方面仍無管理觀念，資源回收的所
    得或是低收補助金幾乎任意花用；案父管教態度固執，對於
    案主安置狀況無主動關心過問，在其他同住家屬無法照顧與
    保護案主之情況下，案主暫不適宜返家生活，為維護個案權
    益及確實照顧保護少年，擬聲請裁定延長安置3個月等語。
    揆之前情，本院審酌受安置人之父親職能力尚待改善，為提
    供受安置人較為安全、關愛之生活教養環境，自應再繼續安
    置受安置人，妥予保護。從而，依前揭法條規定，聲請人所
    為之上開聲請，核無不合，應予准許。
四、依非訟事件法第21條第1項前段，裁定如主文。
中    華    民    國   100    年    11    月    30    日
                  家事法庭  司法事務官  蔡伊萍
以上正本係照原本作成
如不服本件裁定，得於裁定書送達之翌日起十日內，以書狀敘述
理由，向本庭提起抗告
中    華    民    國   100    年    11    月    30    日
                                書記官  江美琪